臺灣臺北地方法院刑事判決
                                 110年度審交簡上字第43號
上  訴  人
即  被  告  陳誌良


上列上訴人即被告因過失傷害案件，不服本院於中華民國110年6
月28日所為110 年度審交簡字第96號第一審刑事簡易判決（起訴
案號：109年度偵字第27661號），提起上訴，本院管轄第二審之
合議庭判決如下：
    主  文
上訴駁回。
陳誌良緩刑貳年。
    事實及理由
一、本案經本院審理結果，除起訴書犯罪事實欄一原記載「適有
    行人黃玉枝由仁愛路2段與金山南路1段交岔口西側行人穿越
    道由南往北欲穿越道路前往公車停靠區」部分，應補充更正
    為「適有行人黃玉枝由仁愛路2段與金山南路1段交岔口西側
    行人穿越道不依號誌指示由南往北穿越仁愛路2 段欲前往公
    車停靠區」；證據部分增列「本院110年11月3日勘驗筆錄（
     見本院110年度審交簡上字第43號卷第142至144 頁）」、
    「 被告陳誌良於本院審理時之自白（見本院110 年度審交
    簡上字第43號卷第163頁、第166頁）」外，認第一審簡易判
    決認事用法及量刑均無不當，應予維持，並引用第一審簡易
    判決書（含起訴書）記載之事實、證據及理由（如附件）。
二、被告陳誌良上訴意旨略以：告訴人黃玉枝闖紅燈致生本案事
    故，原審量刑過重；伊與告訴人已就刑事部分和解，希望法
    院判伊緩刑等語。
三、本院判斷：
(一)按量刑之輕重，係事實審法院得依職權自由裁量之事項，茍
    已斟酌刑法第57條各款所列情狀而未逾越法定刑度，則不得
    遽指為違法；又刑罰之量定屬法院自由裁量之職權行使，但
    仍應審酌刑法第57條所列各款事由及一切情狀，為酌量輕重
    之標準，並非漫無限制，在同一犯罪事實與情節，如別無其
    他加重或減輕之原因，下級法院量定之刑，亦無過重或失輕
    之不當情形，則上級法院對於下級法院之職權行使，原則上
    應予尊重（最高法院85年度台上字第2446號判決意旨參照）
     。
(二)原審經審理結果，認被告犯罪事證明確，因而適用刑事訴訟
    法第449條第2項、第3項、第454條第2項、第300條，道路交
    通管理處罰條例第86條第1項，刑法第284條前段、第62條前
    段、第41條第1項前段，刑法施行法第1條之1第1項等規定，
    並審酌被告疏未注意行經行人穿越道應暫停讓行人先行通過
     ，造成告訴人受有傷害，所為實有不該，惟念被告犯後坦
    承犯行，然雙方因金額認知差距致未能與告訴人達成和解，
    並衡酌過失情節、告訴人所受傷勢，暨被告自述碩士畢業之
    智識程度、現職收入、需扶養家人之家庭經濟生活狀況等一
    切情狀，就被告所犯汽車駕駛人，行經行人穿越道不依規定
    讓行人優先通行，因過失致人傷害罪（原起訴過失傷害罪，
    經原審變更起訴法條），量處有期徒刑2 月並諭知易科罰金
    之折算標準；本院兼衡量被告於本院準備程序時仍爭執過失
    責任歸屬，然於本院審理時已知全部坦承犯行，且被告及告
    訴人於原審雖因雙方對於損害賠償之金額認知差距而無法達
    成和解，但被告於本院審理期間，已與告訴人就本案刑事部
    分以給付告訴人新臺幣6 萬元之賠償款項而與告訴人達成和
    解並履行完成，有本院110年11月3 日準備程序筆錄、110年
    11月16日審判筆錄在卷可稽（見本院審交簡上字卷第145 頁
    、第166 頁）；被告上訴固曾爭執告訴人闖紅燈致生本案交
    通事故，惟依卷附臺北市交通事件裁決所110年1月12日北市
    裁鑑字第1093223328號函暨其附件臺北市車輛行車事故鑑定
    會鑑定意見書（見109年度偵字第27661號卷第107至112頁）
    所示，已載明告訴人行人不依號誌指示穿越道路為肇事次因
    、被告騎乘機車行近行人穿越道有行人穿越，不暫停讓行人
    先行及超速行駛為肇事主因，且為檢察官起訴書、原審判決
    所援引，實難認原審未就被告爭執之情節為審酌，因認原審
    認事用法並無不當，量刑尚屬妥適，並未逾越法律規定之範
    圍 ，亦無濫用權限之情事，難謂有何違法可言。被告之上
    訴並無理由，應予駁回。
(三)查被告前未曾因故意犯罪受有期徒刑以上刑之宣告，有臺灣
    高等法院被告前案紀錄表在卷可參，而其於原審及本院審理
    時均坦承犯行，且與告訴人就刑事部分達成和解並履行完成
     ，業如前述，是其因一時失慮，致罹刑典，信其經此刑之
    教訓，當知所警惕，無再犯之虞，告訴人亦同意本院給予被
    告緩刑之宣告，本院因認前開所宣告之刑以暫不執行為適當
    ，應依刑法第74條第1項第1款之規定，併予宣告緩刑2 年，
    以啟自新。
據上論斷，應依刑事訴訟法第455條之1第1項、第3項、第368 條
、第373條，刑法第74條第1項第1款，判決如主文。 
本案經檢察官鄭東峯提起公訴，檢察官黃耀賢到庭執行職務。
中　　華　　民　　國   110    年   12     月    7     日
　　　　　　  刑事第二十二庭    審判長法　官  莊書雯
　　　　　　　　　                    法  官  葉詩佳
　　　　　　　　　                    法  官　余欣璇
上正本證明與原本無異。
本判決不得上訴。
                                      書記官  朱俶伶
中　　華　　民　　國　　110 　年　　12　　月　　7 　　日
附件
臺灣臺北地方法院刑事簡易判決
110年度審交簡字第96號
公　訴　人　臺灣臺北地方檢察署檢察官
被　　　告　陳誌良　男　民國00年0月00日生
　　　　　　　　　　身分證統一編號：Z000000000號
　　　　　　　　　　住新北市○○區○○路000巷00號5樓
上列被告因過失傷害案件，經檢察官提起公訴（109年度偵字第2
7661號），嗣被告於本院準備程序中自白犯罪（110年度審交易
字第122號），本院認為宜以簡易判決處刑，逕以簡易判決處刑
如下：
    主      文
陳誌良汽車駕駛人，行經行人穿越道不依規定讓行人優先通行，
而犯過失傷害罪，處有期徒刑貳月，如易科罰金，以新臺幣壹仟
元折算壹日。
    事實及理由
一、本件犯罪事實及證據，除犯罪事實欄一第12至13行「背及右
    小腿鈍挫傷」應更正為「下背及右小腿鈍挫傷」；證據部分
    增列「被告陳誌良於本院準備程序中之自白」外，其餘均引
    用檢察官起訴書之記載（如附件）。
二、論罪科刑
（一）按刑法總則之加重，係概括性之規定，所有罪名均一體適
      用；刑法分則之加重，係就犯罪類型變更之個別犯罪行為
      予以加重，成為另一獨立之罪名；道路交通管理處罰條例
      第86條第1項關於汽車駕駛人，無駕駛執照駕車、酒醉駕
      車、吸食毒品或迷幻藥駕車、行駛人行道或行經行人穿越
      道不依規定讓行人優先通行，因而致人受傷或死亡，依法
      應負刑事責任者，加重其刑至2分之1之規定，係就刑法第
      276條之過失致人於死罪，同法第284條之過失傷害（及致
      重傷）罪之基本犯罪類型，對於加害人為汽車駕駛人，於
      從事駕駛汽車之特定行為時，或於行駛人行道、行經行人
      穿越道之特定地點，不依規定讓行人優先通行，因而致人
      受傷或死亡之特殊行為要件予以加重處罰，已就上述刑法
      第276條，同法第284條各罪犯罪類型變更之個別犯罪行為
      予以加重，而成另一獨立之罪名，自屬刑法分則加重之性
      質（最高法院99年度台非字第198號、105年度台上字第13
      88號判決意旨參照）。查被告駕駛普通重型機車行經行人
      穿越道不依規定讓行人優先通行，因而致告訴人黃玉枝受
      傷，是核被告所為，係犯道路交通管理處罰條例第86條第
      1項、刑法第284條前段之汽車駕駛人，行經行人穿越道不
      依規定讓行人優先通行，因過失致人傷害罪，並應依道路
      交通管理處罰條例第86條第1項之規定，加重其刑。公訴
      意旨認被告涉犯刑法第284條前段之過失傷害罪，尚有未
      合，惟因二者基本社會事實同一，且經本院當庭諭知被告
      可能涉犯前開罪名，並使被告為答辯（見本院審交易卷第
      30頁），對被告之防禦權並不生不利之影響，爰依刑事訴
      訟法第300條之規定，變更起訴法條。
（二）又被告於肇事後，在有偵查犯罪職權之公務員發覺為犯嫌
      前，即主動向至現場處理車禍事宜之警員承認其為肇事者
      ，係對於未發覺之犯罪，表示願接受裁判之意，有臺北市
      政府警察局道路交通事故肇事人自首情形紀錄表附卷可憑
      （見他卷第105頁），應認已符合自首之要件，爰依刑法
      第62條前段之規定，減輕其刑。又被告有前開刑之加重及
      減輕事由，應依刑法第71條第1項之規定先加後減之。
（三）爰以行為人責任為基礎，審酌被告疏未注意行經行人穿越
      道應暫停讓行人先行通過，造成告訴人黃玉枝受有傷害，
      所為實有不該，惟念被告犯後坦承犯行，然雙方因金額認
      知差距致未能與告訴人達成和解，並衡酌過失情節、告訴
      人所受傷勢，暨被告自述碩士畢業之智識程度、現職收入
      、需扶養家人之家庭經濟生活狀況（見本院審交易卷第31
      頁）等一切情狀，量處如主文所示之刑，並諭知易科罰金
      之折算標準。
三、依刑事訴訟法第449條第2項、第3項、第454條第2項、第300
    條，道路交通管理處罰條例第86條第1項，刑法第284條前段
    、第62條前段、第41條第1項前段，刑法施行法第1條之1第1
    項，逕以簡易判決處刑如主文。
四、如不服本判決，得自收受送達之翌日起20日內向本院提出上
    訴狀（須附繕本），上訴於本院第二審合議庭。
本案經檢察官鄭東峯提起公訴，檢察官鍾曉亞到庭執行職務。
中　　華　　民　　國　　110 　年　　6 　　月　　28　　日
　　　　　　　　　刑事第二十一庭  法　官　王筱寧
上正本證明與原本無異。 
如不服本判決應於收受送達後20日內向本院提出上訴書狀，並應
敘述具體理由；其未敘述上訴理由者，應於上訴期間屆滿後20日
內向本院補提理由書（均須按他造當事人之人數附繕本）「切勿
逕送上級法院」。告訴人或被害人如對於本判決不服者，應具備
理由請求檢察官上訴，其上訴期間之計算係以檢察官收受判決正
本之日期為準。 
                                  書記官  林思辰
中　　華　　民　　國　　110 　年　　6 　　月　　28　　日
附錄本案所犯法條全文
道路交通管理處罰條例第86條
（刑責之加重及減輕）
汽車駕駛人，無駕駛執照駕車、酒醉駕車、吸食毒品或迷幻藥駕
車、行駛人行道或行經行人穿越道不依規定讓行人優先通行，因
而致人受傷或死亡，依法應負刑事責任者，加重其刑至二分之一
。
汽車駕駛人，在快車道依規定駕車行駛，因行人或慢車不依規定
，擅自進入快車道，而致人受傷或死亡，依法應負刑事責任者，
減輕其刑。
中華民國刑法第284條
（過失傷害罪）
因過失傷害人者，處1年以下有期徒刑、拘役或10萬元以下罰金
；致重傷者，處3年以下有期徒刑、拘役或30萬元以下罰金。

附件
臺灣臺北地方檢察署檢察官起訴書
                                    109年度偵字第27661號
　　被　　　告　陳誌良　男　45歲（民國00年0月00日生）
　　　　　　　　　　　　住新北市○○區○○路000巷00號5樓
　　　　　　　　　　　　國民身分證統一編號：Z000000000號
上列被告因過失傷害案件，已經偵查終結，認應該提起公訴，茲
將犯罪事實及證據並所犯法條分敘如下：
　　　　犯罪事實
一、陳誌良於民國109年2月19日下午6時43分許，騎乘車牌號碼0
    00-0000號普通重型機車，沿臺北市中正區仁愛路2段南側車
    道第1車道由東往西方向行駛，行經仁愛路與金山南路交岔
    路口時，本應注意機車行經劃設行人穿越道之交岔路口，遇
    有行人穿越道路時，無論有無交通指揮人員指揮或號誌指示
    ，均應暫停讓行人先行通過，以避免危險或交通事故之發生
    ，且依當時天侯晴、夜間有照明、柏油面乾燥、無缺陷、無
    障礙物、視距良好等並無不能注意之情形，竟疏未暫時停讓
    行人先行通過而貿然直行，適有行人黃玉枝由仁愛路2段與
    金山南路1段交岔口西側行人穿越道由南往北欲穿越道路前
    往公車停靠區，陳誌良見狀一時煞閃不及，不慎擦撞黃玉枝
    ，致其當場倒地，受有右臉及右大拇指多處擦傷、背及右小
    腿鈍挫傷等傷害。
二、案經黃玉枝訴由臺北市政府警察局中正第一分局報告偵辦。
　　　　證據並所犯法條
一、證據清單及待證事實
編號 證據名稱 待證事實 1 被告陳誌良之供述 被告陳誌良否認有何過失犯行，辯稱：因告訴人闖紅燈，又沒注意左右來車等語。 2 證人即告訴人黃玉枝於警詢時及偵查中之證述 全部犯罪事實。 3 證人劉勝川、馮晟於警詢時之證述 本次車禍發生經過之事實。 4 臺北市政府警察局中正第一分局道路交通事故談話紀錄表、現場圖、調查報告表㈠㈡、酒精測定紀錄表、自首情形紀錄表、初步分析研判表、補充資料表、現場照片38張及監視器畫面翻拍照片20張 本件車禍發生之事實。 5 國立臺灣大學醫學院附設醫院診斷證明書 告訴人因本件車禍受有傷害之事實。 6 臺北市交通事件裁決所北市鑑裁字第1093223328號函及函附臺北市車輛行車事故鑑定會鑑定意見書 陳誌良騎乘機車行近行人穿越道有行人穿越，不暫停讓行人先行及超速行駛為肇事主因之事實。 
二、核被告所為，係犯刑法第284條前段之過失傷害罪嫌。
三、依刑事訴訟法第251條第1項提起公訴。
　  此　  致
臺灣臺北地方法院
中　　華　　民　　國　 110　　年　　3 　　月　　3 　　日
                          　　檢　察　官  鄭  東  峯
本件正本證明與原本無異
中　　華　　民　　國　 110　　年　　3 　　月　 23 　　日
　　　　　　　　　　　        書　記　官  楊  玉  嬿  　
附錄本案所犯法條全文 
中華民國刑法第284條
因過失傷害人者，處 1 年以下有期徒刑、拘役或 10 萬元以下
罰金；致重傷者，處 3 年以下有期徒刑、拘役或 30 萬元以下
罰金。